【裁判字號】    95,訴,158
【裁判日期】    950410
【裁判案由】    土地增值稅
【裁判全文】
高雄高等行政法院裁定
                                     95年度訴字第00158號
原      告  甲○○
被      告  高雄市稅捐稽徵處
代  表  人  乙○○○○
上列當事人間因土地增值稅事件，原告不服高雄市政府中華民國
九十四年十二月二十二日高市府法一字第０九四００六四四六一
號訴願決定，提起行政訴訟，本院裁定如下：
    主  文
原告之訴駁回。
訴訟費用由原告負擔。
    理  由
一、按「訴願之提起，應自行政處分達到或公告期滿之次日起三
    十日內為之。」、「訴願事件有左列各款情形之一者，應為
    不受理之決定：．．．二、提起訴願逾法定期間或未於第五
    十七條但書所定期間內補送訴願書者。．．．。」分別為訴
    願法第十四條第一項及第七十七條第二款所明定。又提起撤
    銷訴訟以已經合法訴願為前提，否則為起訴不備其他要件，
    行政法院應以裁定駁回之，亦為行政訴訟法第四條第一項及
    第一百零七條第一項第十款所規定。次按「於應送達處所不
    獲會晤應受送達人時，得將文書付與有辨別事理能力之同居
    人、受僱人或應送達處所之接收郵件人員。」行政程序法第
    七十三條第一項亦定有明文。
二、經查，本件原告之原住所為高雄縣鳳山市○○路○段一七一
    號，而被告民國（下同）九十四年八月十九日高市稽法字第
    ０九四００三二三七五號復查決定書，係於九十四年八月二
    十五日以交郵方式送達於上開處所，由原告之受僱人何芸茹
    收受乙節，此有原告九十四年七月二十一日所提出之土地增
    值稅復查理由書（上載原告之住所為高雄縣鳳山市○○路○
    段一七一號）及中華民國郵政掛號郵件收件回執附原處分卷
    可稽，是原告提起訴願之期間，應自九十四年八月二十六日
    起算。又因原告當時係居住於高雄縣鳳山市，依訴願法第十
    六條第一項規定，應扣除在途期間二日，則本件原告提起訴
    願之三十日不變期間，至九十四年九月二十六日（星期一）
    即已屆滿。但原告遲至九十四年九月三十日始提起訴願，此
    亦有原處分卷附之原告訴願書上高雄市政府收文戳記所載日
    期可考，顯已逾訴願法定不變期間，本件訴願決定係以原告
    無理由而決定駁回，其理由雖有不同，但結論並無二致，應
    予維持。原告復提起本件撤銷訴訟，自非合法，應予駁回。
    又原告之訴，既經本院從程序上予以駁回，其實體上之主張
    ，自無庸審究，併予敘明。
三、依行政訴訟法第一百零七條第一項第十款、第一百零四條、
    民事訴訟法第九十五條、第七十八條，裁定如主文。
中    華    民    國    95    年     4    月   10     日
                  第三庭審判長法  官   邱政強
                              法  官   李協明
                              法  官   詹日賢
以上正本係照原本作成。
如不服本裁定，應於裁定送達後10日內以書狀敘明理由，經本院
向最高行政法院提出抗告（須按對造人數附具繕本）；並應預繳
送達用掛號郵票6份（每份34元）。
中    華    民    國    95    年     4    月   10     日
                              書記官   林幸怡


司法院資訊處製作；財團法人民間司法改革基金會備份。
